臺灣新竹地方法院民事小額判決
110年度竹東小字第59號
原      告  李滿玉  
被      告  范明煥  
上列當事人間損害賠償事件，本院於民國110年3月4日辯論終結
，判決如下：
    主      文
原告之訴駁回。
訴訟費用由原告負擔。　　　　　　
    事實及理由
一、原告起訴主張：被告為凱旋大地社區（下稱系爭社區）第18
    屆管理委員會主任委員，理應盡善良管理人之職責、應遵守
    系爭社區管理委員會規約，促盡社區内之互助與友誼及衝突
    、爭議、糾紛等事件之調處，明知系爭社區管理委員會規約
    規定社區監視系統攝錄影音檔案調閱規則，然系爭社區住戶
    即訴外人王亞明分別於民國109年5月18日、同年6月8日提出
    系爭社區監視系統攝錄影音檔案調閱、複製申請單，被告卻
    私自相授讓訴外人王亞明未經合法程序取得原告個人行為秘
    密之攝錄影檔，又未經原告同意於109年6月3日管委會開會
    場合公開公眾播放前開申請之攝錄影檔，侵害原告隱私權。
    又訴外人王亞明取得前開攝錄影檔後，使訴外人王亞明行使
    濫訴原告行為之事；另訴外人王亞明對於原告多起訴訟，均
    聲請被告為證人，所為陳述與事實有違，並於108年間協助
    訴外人王亞明行訴訟之事，造成原告生活不堪其擾、身心恐
    懼、日夜難眠之傷害。爰依民法侵權行為之法律關係請求被
    告支付原告精神慰撫金新臺幣（下同）6萬6,000元等語。並
    於本院聲明：被告應給付原告6萬6,000元。
二、被告則以：
（一）系爭社區為550戶大社區，社區管委會在公共區域設置20
      幾具監視器，財產權是屬於社區的，只要住戶需要都可申
      請調閱，包括三個哨所內外、路口、辦公室及會議中心毫
      無秘密監視器。10幾年來這些監視器皆由總幹事在管理，
      住戶依法提出申請調閱及複製監視器影像，經主委蓋章或
      總幹事直接審核，再由總幹事調閱複製交給申請人，監視
      器主機密碼只有總幹事知道，也只有總幹事會調閱及複製
      影音電子檔。因訴外人王亞明要對原告提出民、刑事告訴
      ，訴外人王亞明依規定向總幹事提出申請調閱及複製監視
      器影像，經主委蓋章再由總幹事調閱複製交給申請人作為
      訴訟之用，過程完全公開透明。系爭社區複製監視器錄影
      光碟是歷屆總幹事之職責，原告並非複製錄影光碟者，如
      何「行使不法用其手段複製監視器錄影光碟」？
（二）系爭社區管理中心二樓會議室是委員們開會的公開場合，
      本來就有設監視器設備，原告在系爭社區管理委員會開會
      時檢舉王姓保全，拿著影像走來走去傳播，這一段監視器
      影帶畫面不是偷錄的，怎麼可以說成是「個人行為秘密之
      攝錄影檔」？系爭社區管理委員會請總幹事調閱公開場地
      （系爭社區北哨警衛室在馬路旁人車往來頻繁的地方），
      原告到系爭社區北哨找林姓保全聊天在監視器畫面發現王
      姓保全疑似滑手機，就跑出去拿手機，又進來北哨到辦公
      室拍監視器畫面，這一段監視器影帶畫面不是偷錄的，怎
      麼可以說是「個人行為秘密之攝錄影檔」？
（三）按社區規約是經區權會通過，生活公約沒有經區權會通過
      屬於道德約束，系爭社區生活公約20條在歷屆也沒有經區
      權會通過而且其開宗明義寫：「本社區監視系統攝錄影音
      檔案提供他人調閱、複製之管理及處分」，他人是指社區
      住戶以外的人，如警察辦案要調閱、社區住戶外面的人調
      閱須有相關規定，住戶本來就有權調閱複製監視器影像，
      原告提出訴外人王亞明系爭申請單上記錄調閱複製時間、
      地點及用途，申請單上有蓋一個辦公室服務中心的章，就
      是總幹事辦理，最後交付訴外人王亞明，被告只有批准，
      對於調閱複製過程從未經手，訴外人王亞明依法申請調閲
      複製監視系統攝錄影音檔供訴訟使用，被告當時是主委負
      責任核章，由總幹事調閱複製交給訴外人王亞明，完全公
      開透明。
（四）而原告與訴外人王亞明多起訴訟，有沒有濫訴與被告有何
      干係？訴外人王亞明聲請被告為證人是他的自由，要不要
      傳是法官的權力，被告以主委的身分秉公處理，據實回答
      ，是不是陳訴與事實違背？原告未提出任何證據。何況被
      告遲至109年12月31日以前，從未告過原告任何民刑事案
      件，原告起訴主張之病症與被告毫無關係等語。並於本院
      聲明：原告之訴駁回。
三、本院之判斷：
（一）訴外人王亞明於109年5月18日、109年6月8日以原告偷錄
      其擔任系爭社區警衛值勤活動，認原告行為已侵害訴外人
      王亞明權利，為對原告提起訴訟而向系爭社區管理委員會
      申請複製原告前開行為之電磁紀錄，經當時主任委員即被
      告在申請單上同意用印後發給之事實，有該社區監視系統
      攝錄影音檔案調閱、複製申請單（見本院卷第31頁）在卷
      可憑。
（二）因原告於109年5月間在系爭社區管理委員會開會時主張訴
      外人王亞明於109年4月30日、5月3日、及5月8日3次於上
      班時間哨所內滑手機，原告並將其手機內攝錄訴外人王亞
      明違規之影像截圖給出席委員傳閱，並主張訴外人王亞明
      違反規定，應予解職。系爭社區管理委員會為處理原告主
      張前開事項，於109年6月3日召開之系爭社區管理委員會
      之會議中當場播放監視器主機存檔影像發現，109年4月30
      日、109年5月8日訴外人王亞明均係處理社區公共事務，
      並無違規事情。另109年5月8日係原告跑至哨所內與另一
      名林姓保全聊天後跑至管理中心辦公室對著監視器拍下所
      謂訴外人王亞明滑手機照片。另因訴外人王亞明與另一名
      王姓保全人員於109年2月5日在哨所內發生爭執，林姓保
      全人員對訴外人王亞明有粗魯非禮動作及不雅言詞，經處
      理後，林姓保全人員罰600元，然事後有住戶聯合保全企
      圖逼走訴外人王亞明，系爭社區管理委員會為處理前開紛
      爭再行勘驗當日錄影內容後，撤銷原罰600元處分改以解
      雇林姓保全之事實，亦有該社區109年6月3日會議紀錄（
      見本院卷第27-28頁）可按。
（三）另觀諸訴外人王亞明申請複製系爭社區監視系統錄影畫面
      時間為109年5月18日、109年6月8日，係原告於109年5月1
      4日在系爭社區管理委員會主張訴外人王亞明有解雇事由
      之後，申請內容則為109年5月8日西哨、北哨保全人員值
      班時間、109年5月14日原告於當日管理委員會召開會議當
      日舉發訴外人王亞明違規應予解職之電磁紀錄、及109年2
      月5日17時30分至18時電磁紀錄，均係針對109年6月3日開
      會之內容。而前開內容均與訴外人王亞明工作權有重大關
      係，參以原告以其手機對監視錄影畫面拍攝訴外人行動後
      將其作為主張訴外人違規應予解雇之事證，已影響訴外人
      王亞明之權益。訴外人王亞明認原告前開行徑已觸犯法律
      而欲行使其訴訟上權利請求複製錄影電磁紀錄，經當時主
      任委員即被告同意給予，訴外人王亞明雖未提出向警局備
      案之證明，而有違系爭社區住戶生活公約第20條規定，但
      與其目的尚無相違。足見被告同意行為，實為實現訴外人
      王亞明行使訴訟權所為，而訴訟權復為憲法上所保障之權
      利，原告主張被告行為侵害其隱私權，尚無可取。原告請
      求精神慰撫金，即屬無據。
四、綜上所述，原告主張被告有侵害隱私權之行為，請求被告賠
    償6萬6千元，為無理由，應予駁回。
五、本件事證已臻明確，兩造其餘攻擊防禦方法及所舉未經援用
    之證據，經本院斟酌後，認為均不足以影響本判決之結果，
    爰不一一論述，附此敘明。
據上論結，本件原告之訴為無理由，依民事訴訟法第436條之23
、第436條第2項、第78條，判決如主文。
中　　華　　民　　國　　110 　年　　3 　　月　　18　　日
                  竹東簡易庭    法  官  邱玉汝
以上正本證明與原本無異。
如對本判決上訴，非以其違背法令為理由不得為之，且須於判決
送達後20日內向本院提出上訴狀並記載上訴理由（須按他造當事
人之人數附繕本）；如委任律師提起上訴者，應一併繳納上訴審
裁判費。
中　　華　　民　　國　　110 　年　　3 　　月　　19　　日
                                書記官  陳筱筑